---
title: "Inferêcia com uso de Intervalo de Confiança"
subtitle: "trying"
author: "Fabiana Alves"
date: "11/10/2019"
output: 
  pdf_document:
    toc: true
    toc_depth: 2
---

Modelo relatório = https://pt.scribd.com/doc/40009749/Modelo-de-Relatorio-Academico 
### Universidade Federal de Campina Grande | UFCG 
### Ciência da Computação 
### Ciência de Dados Descritiva 
### **Professor**: Nazareno Andrade 
### **Aluno(a)**: Fabiana Alves


\newpage

# Introdução 

Este relatório se propõe a fazer inferências estátisticas dentro de um intervalo de confiança para um conjunto de dados sobre avaliações de usuários a filmes que já assistiram. 

Os dados são fornecidos pelo ***[GroupLens](https://grouplens.org/about/what-is-grouplens/)***, 
que é um laboratório de pesquisa no **Departamento de Ciência da Computação e Engenharia** na ***[University of Minnesota, Twin Cities](https://twin-cities.umn.edu/)***.

Os dados fornecidos[¹](https://grouplens.org/datasets/movielens/), podem ser atualizados sem aviso prévio. Portanto, os dados utilizados para a elaboração deste relatório ficarão disponíveis em um endereço específico[²](#data), junto aos artefatos necessários para criação desse relatório.



### Referências: 
  - ¹ - https://grouplens.org/datasets/movielens/ 
  - ² - <github_link>


\newpage

## Desenvolvimento




```{r setup, include=FALSE}
knitr::opts_chunk$set(echo = TRUE)
```
```{r cars}
summary(cars)
```
